# 股权激励中服务期、授予价格等事项如何确定

提问人：wx_64b001bf7644 时间：2023-07-17 22:16:16
陈版主，您好：
背景：企业（非上市正在ipo中）通过持股平台授予员工股票期权，等待期 2 年（2021-12月至2023-12月），行权后锁定 3 年。如在上述锁定期内，公司正在申报 IPO 或已经 IPO 上市的，则锁定期顺延至公司 IPO 上市后，根据公司上市地证券交易所规定的上市前公司股东/或持股平台的股份的锁定期限（及/或上市时，公司股东/或持股平台承诺上市后股份自愿锁定期限）届满之日。上述锁定期以孰长者为准。
问题 1 ：股份支付费用的摊销期是按照 5 年亦或是要需要考虑预计上市时间后孰长计算呢？
问题 2 ：现在企业股改中，是否能在现在这个时点加速行权，把未分摊的费用一次性计入当期损益？
问题3:由于授予的是股票期权，行权后又有锁定期，因此该股权激励在授予日的公允价格如何确定？是用PE价-授予价，还是用BS模型算出来的价-授予价，一般可能是BS算出来的更大，是不是更谨慎点，还是就简化用PE？

回答人：chenyiwei
1 、取决于在后续的“锁定期”内，如果发生激励对象离职、企业或激励对象业绩不达标等情况，是否会丧失已行权的激励股份。如果锁定期内的离职、业绩不达标等情况不会导致已行权获得的激励股份丧失，则锁定期不构成等待期；反之则纳入等待期。
2 、现在企业股改中，也可以在现在这个时点加速行权，把未分摊的费用一次性计入当期损益，前提是要与激励对象达成一致并履行必要的股东大会决策程序。
3 、理论上可以使用期权定价模型（按照准则规定，该模型需至少包含 6 项规定的参数），但模型的运用比较复杂，需咨询相关专业人士。如果使用模型不可行的，也可以使用内在价值（PE价-授予价）。如你所述，使用期权定价模型计算的结果不应小于内在价值。